臺灣高等法院刑事裁定　　　　　　　　 100年度抗字第1123號
抗　告　人
即 受刑 人　紀偉
上列抗告人因聲請定其應執行刑案件，不服臺灣新竹地方法院中
華民國100年8月25日裁定（100年度聲字第696號），提起抗告，
本院裁定如下：
    主  文
抗告駁回。
    理  由
一、原裁定意旨略以：抗告人即受刑人紀偉因犯毒品危害防制條
    例等罪，經法院先後判處如附表所示之刑（其中附表編號2
    、3所示之罪所處之刑並經定應執行刑為有期徒刑10月），
    並均確定在案。茲檢察官聲請定其應執行之刑，經審核認其
    聲請為正當，爰依刑事訴訟法第477條第1項、刑法第53條、
    第51條第5款、第41條第1項前段，裁定應執行有期徒刑1年2
    月，如易科罰金以新臺幣1千元折算1日。
二、抗告意旨略以：刑法第56條刪除連續犯規定後，對犯吸食毒
    品罪者實欠公允，依現制採一罪一罰，對照較重之販賣毒品
    犯行所處之刑罰，對犯吸食毒品罪者，有違比例原則，其僅
    犯吸食第二級毒品罪，請從輕給予一個最有利之定應執行刑
    之裁定云云。
三、按數罪併罰，有二裁判以上者，依刑法第51條規定，定其應
    執行刑；數罪併罰，分別宣告其罪之刑，依下列各款定其應
    執行者：宣告多數有期徒刑者，於各刑中之最長期以上，各
    刑合併之刑期以下，定其刑期。但不得逾30年。刑法第53條
    、第51條第5 款分別定有明文。再按法律上屬於自由裁量事
    項，尚非概無法律性之拘束，在法律上有其外部界限及內部
    界限。前者法律之具體規定，使法院得以具體選擇為適當裁
    判，此為自由裁量之外部界限。後者法院為自由裁量時，應
    考量法律之目的，法律秩序之理念所在，此為自由裁量之內
    部界限。法院為裁判時，二者均不得有所踰越。查本件抗告
    人所犯如附表所示各罪，經原審法院先後判處罪刑確定，上
    開各罪合併之刑期為有期徒刑1年5月（即5月＋6月＋6月＝1
    年5月），原審酌定其應執行刑為有期徒刑1年2月，並諭知
    易科罰金之折算標準，乃合於上揭法文規定。另受刑人所犯
    如附表編號2、3所示之罪，固曾經法院定應執行有期徒刑10
    月確定，惟原審所定之上開應執行刑，亦在最重刑度不得逾
    有期徒刑1年3月（即5月＋10月＝1年3月）之內部界限之內
    ，於法並無不合。至抗告人抗告泛謂原審裁定違反比例原則
    云云，核與原審法院前述適法裁量不符，並不足採。從而，
    本件受刑人抗告意旨指摘原裁定不當，並請求從輕裁定云云
    ，並無理由，應予駁回。
四、據上論斷，應依刑事訴訟法第412條，裁定如主文。
中    華    民    國   100    年    10    月    4     日
                  刑事第二十庭      審判長法  官  楊力進
                                          法  官  林海祥
                                          法  官  詹駿鴻
以上正本證明與原本無異。
不得再抗告。
                                          書記官  梁淑時
中    華    民    國   100    年    10    月    4     日